【裁判字號】    90,訴,54
【裁判日期】    900330
【裁判案由】    清償債務
【裁判全文】
臺灣花蓮地方法院民事判決  九十年度訴字第五四號
    原      告  乙○○
                丙○○
                甲○○
    共      同
    送達代收人  丁○○  住花蓮.
    被      告  戊○    住花蓮.
右當事人間請求清償債務事件，本院判決如左：
    主      文
被告應分別給付原告乙○○新臺幣貳拾萬元，原告丙○○新臺幣貳拾貳萬元，原告甲○○新臺幣壹拾捌萬元，及均自民國八十九年十二月三十一日起至清償日止，按週年
利率百分之五計算之利息。
訴訟費用由被告負擔。
本判決得假執行。
    事      實
甲、原告方面：
  一、聲明：求為判決如主文第一項所示。
  二、陳述：緣原告乙○○、丙○○於民國（下同）八十七年四月一日，原告甲○○
      則於八十八年七月十日先後參加由黃阿川（已死亡）為會首所召集，每期會款
      均為新臺幣（下同）二萬元之互助會，惟黃阿川於乙○○、丙○○得標後竟挪
      用會款遲不給付合會金，嗣經催討，黃阿川雖開立花蓮區中小企業銀行帳號四
      五九一，到期日為八十九年一月二十日，金額分別為二十萬元、二十二萬元之
      取款條二紙，分別交由原告乙○○及丙○○收執，但均未兌現。嗣黃阿川於八
      十九年五月二十七日死亡，原告甲○○是時已繳納活會會款九期共十八萬元。
      是黃阿川分別積欠乙○○二十萬元、丙○○二十二萬元、甲○○十八萬元。黃
      阿川既已死亡，被告為黃阿川之配偶，為其法定繼承人，爰依合會契約及繼承
      之法律關係，請求被告分別給付原告乙○○二十萬元，原告丙○○二十二萬元
      ，原告甲○○十八萬元，及均自支付命令送達翌日起至清償日止，均按週年利
      率百分之五計算之利息。
  三、證據：提出互助會會單影本三紙、取款條影本二紙及黃阿川全戶戶籍謄本正本
      乙份為證。
乙、被告方面：被告認諾。
    理      由
一、按當事人於言詞辯論時為訴訟標的之認諾者，應本於其認諾為該當事人敗訴之判
    決，民事訴訟法第三百八十四條定有明文。本件原告主張之前開事實及請求，業
    據被告認諾，揆諸前開規定，本院自應為被告敗訴之判決。從而，原告本於合會
    契約會員對會首之合會金及活會會款返還請求權，及民法第一千一百四十八條前
    段關於繼承之法律關係而為前開請求，洵屬有據，應予准許。
二、本件係本於被告認諾所為之判決，本院爰依職權逕為假執行之宣告。
三、據上論結：本件原告之訴為有理由，依民事訴訟法第七十八條、第三百八十九條
    第一項第一款，判決如主文。
中      華      民      國    九十      年      三      月     三十     日
                                    臺灣花蓮地方法院民事庭
~B法      官  郝燮戈
右正本證明與原本無異。
如對本判決不服，應於送達後廿日內，向本院提出上訴狀（應抄附繕本）。
~B法院書記官  周秀香
中      華      民      國    九十      年      三      月    三十      日


司法院資訊處製作；財團法人民間司法改革基金會備份。
